

-paradigm: noun
 -flex: y.<.>
  gloss: LK
  gramm: lk
  id: ylk
 -flex: t.<.>
  gloss: 3
  gramm: 3,poss
  id: t3
 -flex: i.<.>
  gramm: 3
  gloss: 3
  id: i3
 -flex: u.<.>
  gloss: 1
  gramm: 1,poss
  id: u1
 -flex: u|y.<.>
  gloss: 1|LK
  gramm: 1,poss
  id: u1,ylk
 -flex: .<.>
  gramm:
 paradigm: n_suff1

-paradigm: n_suff2
 -flex: .jpë<.>
  gramm: pst
  gloss: PST
  id: jpepst
 -flex: .<.>
  gramm: 
 paradigm: n_clit

-paradigm: n_clit
 -flex: .pe
  gramm: ess
  gloss: ESS
  id: peess
 -flex: .
  gramm:

-paradigm: n_suff1
 -flex: .ru<.>
  gloss: PERT
  gramm: pert
  id: rupert
  paradigm: n_suff2
 -flex: .<.>
  gramm:
  paradigm: n_suff2
 -flex: .pïjkë
  gramm: dim
  gloss: DIM
  id: pijkedim
 -flex: .jra
  gramm: priv
  gloss: PRIV
  id: jraneg
 -flex: .jne
  gramm: pl
  gloss: PL
  id: jnepl
 -flex: .tomo<.>//.ton<.>
  gramm: pl
  gloss: PL
  id: tomopl
  paradigm: n_suff2


-paradigm: uninfl
 -flex: .
  gramm:

-paradigm: pro
 -flex: .
  gramm:

-paradigm: v_tr
 -flex: .<.>
  gramm:
 -flex: më.<.>
  gramm: 2
  gloss: 2
  id: me2
 -flex: ta.<.>
  gramm: 3P
  gloss: 3P
  id: t3
 paradigm: v_suff

-paradigm: v_suff
 -flex: .pëti<.>//.pëj<.>
  gramm: plur
  gloss: PLUR
  id: petiplur
 -flex: .<.>
  gramm:
 paradigm: v_suff1

-paradigm: v_suff1
 -flex: .tojpe<.>
  gramm: fut
  gloss: FUT
  id: tojpefut
 -flex: .tëpëkë<.>
  gramm: prog,intr
  gloss: PROG.INTR
  id: tepeke
 -flex: .sapë<.>//.saj<.>
  gramm: pfv
  gloss: PFV
  id: sapepfv
 -flex: .se<.>
  gramm: pst
  gloss: PST
  id: septcp
 -flex: .se
  gramm: sup
  gloss: SUP
  id: septcp
 -flex: .se|mï<.>
  gramm: ptcp,nmlz
  gloss: PTCP|NMLZ
  id: septcp,minmlz
  paradigm: n_suff1
 -flex: .po<.>
  gramm: des
  gloss: DES
  id: podes
  paradigm: n_suff1
 -flex: .topo
  gramm: nmlz
  gloss: CIRC.NMLZ
  id: toponmlz
 -flex: .tane
  gramm: cncs
  gloss: CNCS
  id: tanecncs
  paradigm: 
 -flex: .ri<.>//.0<.>//.ru<.>//.rï<.>
  gramm: ipfv
  gloss: IPFV
  id: ri
 -flex: .jpë<.>
  gramm: pst
  gloss: PST
  id: jpepst
 -flex: .kë
  gloss: IMP
  gramm: imp
  id: keimp
 -flex: .ta
  gloss: MOTIMP
  gramm: motimp
  id: tamotimp
 -flex: .sarë<.>
  gramm: inm
  gloss: INM
  id: sareinm
  id: jraneg
 -flex: .tïkene
  gramm: post
  gloss: POST
  id: tikenepost
 -flex: .kempïnirë
  gramm: ptcp,nmlz,gno,neg
  gloss: PTCP.NZR.GNO:NEG
  id: kempinire
 paradigm: dv_pl

-paradigm: dv_pl
 -flex: .
  gramm:
 -flex: .jne
  gramm: pl
  gloss: PL
  id: jnepl
 -flex: .kontomo//.konton
  gramm: pl
  gloss: PL
  id: kontomopl
 -flex: .jra//.ja
  gloss: NEG
  gramm: neg
  id: jraneg

-paradigm: cop
 -flex: ij.<.>
  gramm: 3
  gloss: 3
  id: i3
 -flex: më.<.>
  gramm: 2
  gloss: 2
  id: me2
 -flex: u.<.>
  gramm: 1
  gloss: 1
  id: u1
 -flex: .<.>
  gramm:
 paradigm: v_suff
 paradigm: cop_clit

-paradigm: cop_clit
 -flex: .poko|no//.poko|n
  gloss: on.surface|NMLZ
  gramm: nmlz
  sep: =
  id: pekeon,anonmlz
 -flex: .pëkë
  gloss: on.surface
  gramm: because
  id: pekeon
  sep: =
 -flex: .awë
  gramm: LEX:yawë:CLIT,loc
  gloss: TEMP.LOC
  sep: =
  id: yaweloc

-paradigm: v_intr
 -flex: ij.<.>
  gramm: 3
  gloss: 3
  id: i3
 -flex: më.<.>
  gramm: 2
  gloss: 2
  id: me2
 -flex: u.<.>
  gramm: 1
  gloss: 1
  id: u1
 -flex: .<.>
  gramm:
 paradigm: v_suff

-paradigm: aux
 -flex: .tojpe
  gramm: fut
  gloss: FUT
  id: tojpefut
 -flex: .sapë//.saj
  gramm: pfv
  gloss: PFV
  id: sapepfv
 -flex: .se
  gramm: pst
  gloss: PST
  id: septcp

-paradigm: postp
 -flex: më.
  gramm: 2
  gloss: 2
  id: me2
 -flex: t.
  gramm: 3
  gloss: 3
  id: t3
 -flex: y.
  gramm: lk
  gloss: LK
  id: ylk
 -flex: u.
  gramm: 1
  gloss: 1
  id: u1
 -flex: .
  gramm: